# 代扣代缴个税的现金流量表列报

提问人：asq 时间：2012-03-26 21:17:08
陈版：
1 、企业代扣代缴员工的工资个税应该列报在“支付的税金”还是“支付给职工以及为职工支付的现金”项目？
2 、企业代扣代缴股东之间的股权转让行为产生的个税应该列报在“支付的税金”还是其他哪个项目中？
3 、企业上交的工会经费是列报“支付给职工以及为职工支付的现金”还是“支付的其他与经营活动有关的其他”项目？
谢谢

回答人：chenyiwei
回复 asq 的帖子
1 、支付给职工以及为职工支付的现金
2 、支付的其他与经营活动有关的现金 3 、支付给职工以及为职工支付的现金